臺灣高雄地方法院刑事判決　　　　　　　　　　　　九十三年度訴字第一三七號
　　公　訴　人　臺灣高雄地方法院檢察署檢察官
　　被　　　告　庚○○
　　指定辯護人　本院公設辯護人　辛○○
　　被　　　告　卯○○
　　被　　　告　丑○○
　　被　　　告　乙○○
　（現羈押於臺灣高雄看守所）
　　右三人共同
　　指定辯護人　本院公設辯護人　癸○○
右列被告因強盜等案件，經檢察官提起公訴（九十三年度偵字第三三四九號），本院
判決如左：
    主  文
庚○○共同連續意圖為自己不法之所有，攜帶兇器，以脅迫至使不能抗拒，而取他人
之物，處有期徒刑拾貳年；又連續意圖為自己不法之所有，而搶奪他人之動產，處有
期徒刑壹年貳月；又傷害人之身體，處有期徒刑陸月。應執行有期徒刑拾年肆月。
扣案之螺絲起子壹把，沒收之。
卯○○共同連續意圖為自己不法之所有，攜帶兇器，以脅迫至使不能抗拒，而取他人
之物，處有期徒刑柒年陸月。
丑○○共同連續意圖為自己不法之所有，攜帶兇器，以脅迫至使不能抗拒，而取他人
之物，處有期徒刑柒年捌月。
乙○○共同連續意圖為自己不法之所有，攜帶兇器，以脅迫至使不能抗拒，而取他人
之物，處有期徒刑捌年陸月；又共同意圖為自己不法之所有，而搶奪他人之動產，處
有期徒刑捌月。應執行有期徒刑玖年。
    事  實
一、庚○○前於民國九十二年間因恐嚇取財案件，經本院判處有期徒刑二年二月確定
    （現正執行中）。仍不知悔改，意圖為自己不法之所有，單獨一人，或夥同與之
    基於共同不法所有概括犯意聯絡之卯○○、丑○○、乙○○其中一人而二人一組
    ，分別為下列行為：
  (一)庚○○單獨基於搶奪之概括犯意，於附表編號一、四、十一、十三所示之時間、
    地點，以上開附表編號所示方式，徒手搶奪被害人之財物得手。另於附表編號二
    、五、六、十二、十七、十九、二十、廿一、廿二、廿三、廿四、廿五、廿六、
    廿七、廿八所示時間、地點，攜帶客觀上足以威脅人之生命、身體，屬於兇器之
    西瓜刀一把，連續以該等附表編號所示方式，脅迫至使被害人不能抗拒，強盜財
    物得手；庚○○並於附表標號十二所示之強盜取得財物後，另基於傷害之犯意，
    持西瓜刀一把，揮砍該超商店員辰○○之腹部一下，致辰○○受有長十五公分、
    寬七公分、深五公分左腹壁深部刀傷之傷害。
  (二)庚○○夥同卯○○，二人共同基於強盜之概括犯意聯絡，推由庚○○攜帶客觀上
    足以威脅人之生命、身體之兇器西瓜刀一把，於附表編號八、編號十所示之時間
    、地點，以上開附表編號所示方式，脅迫至被害人不能抗拒，而強盜財物得手。
  (三)庚○○夥同丑○○，二人共同基於強盜之概括犯意聯絡，由二人分別攜帶或推由
    庚○○攜帶客觀上足以威脅人之生命、身體之兇器西瓜刀或螺絲起子，於附表編
    號三、七、廿九所示之時間、地點，以上開附表編號所示方式，脅迫至被害人不
    能抗拒而強盜財物得手。
  (四)庚○○夥同乙○○，二人共同基於強盜之概括犯意聯絡，由二人分別攜帶或推由
    庚○○攜帶客觀上足以威脅人之生命、身體安全之兇器西瓜刀，於附表編號九、
    十五、十六、十八所示之時間、地點，以上開附表編號所示方式，脅迫至使被害
    人不能抗拒，強盜財物得手。庚○○與乙○○二人復共同基於搶奪之犯意聯絡，
    於附表編號十四所示時間、地點，以上開附表編號所示手法，搶奪財物得手。
  嗣於九十三年二月九日二十時四十分許，在高雄縣鳳山市○○○路二六七巷七十弄
  八號，為警拘提庚○○、丑○○到案，並扣得庚○○所有供強盜犯罪用之螺絲起子
  一把。再於翌日（十日）十五時十分許，在高雄縣鳳山市○○街一四四巷三號，為
  警拘提卯○○到案。復於同年月二十九日十七時十分許，在高雄市○○○路一七四
  號前，為警拘提乙○○到案，而查獲上情。
二、案經高雄縣政府警察局鳳山分局報請臺灣高雄地方法院檢察署檢察官偵查起訴。
    理  由
一、證據部分
  (一)被告卯○○、丑○○部分：
    上開事實欄一、(二)部分所示與庚○○攜帶兇器共同強盜之事實，業據被告卯○○
    於本院審理中坦承在卷，核與被害人吳文明、楊婷文於警詢中指訴情節相符；而
    上開事實欄一、(三)部分所示與庚○○共同攜帶兇器強盜之事實，亦據被告丑○○
    於本院審理中供承不諱，核與被害人林宏昌、張振峰、甲○○分別於警詢及本院
    審理時指訴情節相符，且均據共犯即被告庚○○於本院審理中供述明確，足徵被
    告卯○○、丑○○前開自白與事實相符，堪予採信。其二人上開犯行，已堪認定
    。
  (二)被告庚○○部分：
  １上開除附表編號十二以外之攜帶兇器強盜及搶奪等事實，迭據被告庚○○於警詢
    、偵查及本院審理中供承不諱，核與被害人子○○、李潔玲、林宏昌、黃茂雄、
    丁○○、己○○、張振峰、吳文明、申○○、楊婷文、魯文貞、寅○○○、壬○○、潘昇岳、黃瑞鈴、未○○、戊○○、陳羿樺、洪莞婷、謝淑婷、巳○○、巖
    慈娟、許雅婷、王雅萍、午○○、甲○○分別於警詢及本院審理中指訴之情節相
    符，並經共犯即被告卯○○、丑○○、乙○○供述明確，堪認其此部分自白與事
    實相符，堪予採憑。
  ２惟被告庚○○矢口否認有何如附表編號十二所示之強盜暨傷害犯行，辯稱：編號
    十二那件不是我做的，我沒有去搶超商，也沒有傷害被害人云云。惟查：右揭被
    告庚○○於九十三年一月十一日凌晨一時許，攜帶西瓜刀一把，進入高雄縣鳳山
    市○○路○段五十巷三十一號「欣欣超商」內，將西瓜刀架在店員辰○○脖子上
    ，以此脅迫方式喝令其交出錢財，至辰○○不能抗拒，而任被告庚○○強取收銀
    機內財物，旋於庚○○得手後欲離去之際，辰○○為阻止其逃逸，隨手撿拾店內
    鐵棍毆打被告庚○○背部一下，被告庚○○心生不滿，另基於傷害之犯意，持西
    瓜刀往辰○○腹部揮砍一刀成傷等情，業據證人即附表編號十二之被害人辰○○
    於警詢及本院審理庭中具結證稱：我當時向報案警員描述，歹徒身高約一百七十
    公分左右，體重大約六、七十公斤，略胖，他雖然有戴半罩式安全帽、口罩及眼
    鏡，但我有看到他半個正面，眼睛、眼神、上半身側面等特徵我記得，還有聽到
    他威脅我的聲音及他威脅我的樣子，去警局指認時，警員有叫他模擬，我可以指
    認；當時他在警局沒有戴眼鏡，我向警員反應此事，警員說他犯案手法多變，比
    如將自己穿得很胖，以防被認出來，當天他來超商作案時，也故意穿很多衣服，
所以我去警局指認時，覺得他有變瘦；歹徒當時拿刀抵住我時，離我非常近，而
    且我當時全神貫注，所以歹徒的聲音不管有無戴口罩，我都可以聽得很清楚等語
    明確，並當庭指認被告庚○○即為當日之歹徒無訛（本院卷第二二七、二三二頁
    ），又辰○○因而受有左腹壁深部刀傷長十五公分、寬七公分、深五公分之傷害
    ，亦有國軍高雄總醫院附設民眾診療服務處診斷證明書一紙附卷可稽，衡情證人
    辰○○與被告並無夙怨仇隙，應無甘冒偽證罪嫌而故為誣陷之可能，是其上開證
    言，應堪採信。被告雖辯稱：我猜被害人之指認可能有受到警員之暗示，被害人
    之指認不實在云云，及辯護人以被告犯案時頭戴安全帽、口罩、眼鏡，證人辰○○未見被告全部面貌為由，質疑證人前開指認之可信性云云，惟被告指稱：被害
    人可能受警員暗示而指認云云，純係其主觀臆測，並無實據，自無可採，又證人
    辰○○已具體描述當日歹徒之具體身材、眼神、聲音等特徵，俱與被告之身高、
    體重及其自承：犯案時曾有戴安全帽、口罩、眼鏡，因為覺得可能會被別人認出
    來，後來作案會帶眼鏡等情不謀而合，又證人辰○○曾遭被告持刀抵住脖子，既
    與被告如此近距離接觸，嗣並遭被告持刀砍傷，已如前述，衡情其當能清晰記憶
    被告之眼神、身材及聲音等特徵，並資為指認之憑據，自難以證人未見被告之全
    部面貌，遽謂其指認不實，被告上開所辯及辯護人所認，均無足取。綜上，事證
    明確，被告確有此部分強盜犯行，亦堪認定。
  (三)被告乙○○部分：
  １訊據被告乙○○坦承附表編號十四部分之搶奪犯行不諱，核與被害人及共犯庚○○所供述情節相符；又附表編號九、十五、十六所示被告乙○○與共犯庚○○共
    同攜帶兇器強盜等事實，業據被告乙○○於本院審理中自承：附表編號九、十五
    、十六我有參與，有跟庚○○一起去等語在卷（本院卷第二０一頁），並經共犯
    即被告庚○○於本院審理中以證人身份具結證稱：編號九那件由我下車，乙○○
    在旁邊等，我有帶西瓜刀，他有看到我帶刀；編號十五那件我們各自都有攜帶一
    把西瓜刀，二人均下車進去超商作案；編號十六那件我與乙○○各自帶一把西瓜
    刀進入超商行搶，我有將放在夾克內之刀子抽一半出來，叫被害人交出錢來等作
    案分工情節明確（本院卷第二０四至二０五頁），核與被害人申○○、壬○○、
    潘昇岳於警詢中指訴情節相符，顯見被告乙○○確已知情並參與上開強盜犯行無
    訛。至被告乙○○另辯稱：編號九、編號十五我有帶刀，但沒有拿刀子出來，編
    號十六那件我們二人均有帶刀子，但是作案時我們二人刀子都沒有拿出來亮刀云
    云。惟刑法上所謂攜帶兇器強盜，祇須強盜時攜帶此種具有危險性之兇器為已足
    ，並不以實際使用為必要，且上開案件被告乙○○與庚○○既係基於共同犯意之
    聯絡及行為分擔所為，則不論共犯之何人攜帶刀械，或有無於強盜行為時實際持
    以使用，均無礙上開罪名之成立，故縱認其上開辯解屬實，亦不影響其前開加重
    強盜罪名之成立。
  ２至被告否認參與附表編號十八之強盜犯行，辯稱：編號十八那件我沒有去云云，
    惟上開附表編號十八所示時、地，被告乙○○與共犯庚○○共同強盜得手之事實
    ，業據共犯庚○○於本院審理時以證人身份具結證稱：編號十八之案件，是我與
    乙○○一起去的，乙○○在外面等候，這件我還記得行搶前我們還去別家超商買
    口罩，我們事先就商量好如何動手，這件只有我攜帶西瓜刀，乙○○知道我有帶
    刀，因為事先都已經商量好了等語明確（本院卷第二０五頁），參以證人即被害
    人未○○於警詢及本院審理中證稱：當時一個歹徒（即庚○○）進入店內另一個
    在外面接應，我追出去時，他們已經騎車走了，我沒有看清接應的人；庚○○就
    在我的身邊二、三十公分處亮出整支西瓜刀，叫我把錢拿出來，我害怕他的刀子
    砍過來，所以不能也不敢抗拒等情（本院卷一七六至一七九頁），足徵共犯庚○○上開不利於被告乙○○之證詞，與事實相符，自堪採憑，是被告乙○○空言否
    認，要屬無據。
  ３另被告庚○○、乙○○請求本院調閱案發時之監視錄影帶一節，經本院函詢結果
    ，因距離案發時間已久，現已無監視錄影帶留存，有被害超商回覆之簡便函文二
    紙在卷可憑（本院卷第一四五、一四七頁），惟依公訴人所舉及本院調查所得積
    極證據已足資證明被告等之犯行，業如前述，是本件縱無監視錄影帶留存，亦不
    影響本院上開認定，附此敘明。
  (四)按強盜罪，係以意圖為自己或第三人不法所有，以強暴、脅迫、藥劑、催眠術或
    他法至使不能抗拒而取他人之物或使其交付，為構成要件。所謂至使不能抗拒，
    係指行為人所施用之強暴、脅迫等非法方法，在「客觀上」足使被害人喪失意思
    自由，並達於不能抗拒之程度者而言；而強盜罪與恐嚇取財罪之區別，係以對於
    被害人施用強暴、脅迫等非法方法，所加之威嚇程度為標準，倘其程度足以抑壓
被害人之意思自由，達使不能抗拒之程度，而取他人之物或使其交付者，即屬強
    盜罪或強劫罪；否則，被害人交付財物與否，尚有相當之意思自由，在社會一般
    通念上，猶未達不能抗拒之程度，不過因此懷有恐懼之心，則僅成立恐嚇取財罪
    （最高法院八十九年度台上字第三七八三號、八十七年度台上字第一一九七號判
    決要旨參照）。查本件被告等於附表編號二、三、五、六、七、八、九、十、十
    二、十五、十六、十七、十八、十九、二十、二一、二二、二三、二四、二五、
    二六、二七、二八作案，皆係選定凌晨、晚間及下午，店內僅被害人一人看顧之
    偏僻時段；又被告等均攜帶西瓜刀犯案，不僅拔出該刀威嚇被害人，更甚以西瓜
    刀抵住被害人頸部、作勢揮砍等動作，不惟造成被害人心理上之極端畏懼，更實
    際對被害人之生命、身體安全產生急迫之危險，而脅迫其等交付財物，參以被告
    等持西瓜刀脅迫時，與被害人間僅相距一個櫃檯之距離，被害人顯在被告揮刀可
    能砍殺之範圍內，是依一般社會生活經驗判斷，於此極近距離下遭歹徒持刀威嚇
    ，被害人並無抗拒之可能，其自由意識已受壓制，客觀上顯已達不能抗拒之程度
    ，準此，被告等前開犯行應已該當強盜之構成要件無訛。至附表編號十二之被害
    人辰○○於被告庚○○強盜得手後，固為阻止被告庚○○離去而有持鐵棍毆打被
    告庚○○背部一下之動作，惟此時被告強盜行為已得手，而被害人辰○○純係見
    被告庚○○已搶得財物，並將西瓜刀收起，趁其轉身離去無防備之際，方出此下
    策，目的係在報復及阻止被告離去，並非於遭受強盜時有所抗拒，自不能以此遽
    認其未達不能抗拒之程度，而為被告有利之認定。
  (五)綜上，本件事證明確，被告等前開犯行，均堪予認定。
二、按刑法攜帶兇器強盜罪所謂之兇器，其種類並無限制，凡客觀上足以對人之生命
    、身體、安全構成威脅，具有危險性之兇器均屬之，且祇須強盜時攜帶此種具有
    危險性之兇器為已足，並不以實際使用為必要；被告庚○○等強盜時所攜帶之西
    瓜刀，刀鋒銳利，質地堅硬，足以對人之生命、身體構成危害，自屬兇器。次按
    強盜罪，並非以傷人為當然之手段，若行為人係基於傷害之故意而致傷害之結果
    ，自應另負傷害罪責（最高法院二十年上字第一三號、第九八九號判例及卷附八
    十六年度台上字第三八三五號判決參照），準此，被告庚○○於附表編號十二之
    強盜得財後，另行基於傷害之犯意而持刀揮砍被害人成傷之行為，應另論以傷害
    罪。是核被告庚○○所為，係犯刑法第三百三十條第一項攜帶兇器加重強盜罪、
    第三百二十五條第一項之普通搶奪罪及第二百七十七條第一項之普通傷害罪；被
    告卯○○、丑○○，均係犯刑法第三百三十條第一項之攜帶兇器加重強盜罪；被
    告乙○○所為，係犯刑法第三百三十條第一項攜帶兇器加重強盜罪及第三百二十
    五條第一項之普通搶奪罪。又本件起訴書固認被告庚○○、卯○○、丑○○、乙○○四人附表編號二、三、五至九、十五至廿九之犯行，係犯刑法第三百四十六
    條第一項之恐嚇取財罪云云，惟恐嚇取財與強盜罪之社會基本事實同一，且經公
    訴檢察官於本院審理時當庭變更上開部分之起訴法條為刑法第三百三十條第一項
    加重強盜罪，本院自無庸再予變更法條，而得予審判，附此敘明。被告卯○○、
    丑○○分別就其等所犯加重強盜罪，及被告乙○○就其所犯加重強盜及搶奪罪，
    各與被告庚○○間，互有犯意之聯絡及行為之分擔，應分別論以共同正犯。再被
    告庚○○上開多次加重強盜、搶奪犯行；被告卯○○、丑○○、乙○○上開多次
    加重強盜犯行，均時間緊接，手法相同，所犯又係犯罪構成要件相同之罪，各為
    連續犯，應依刑法第五十六條之規定論以一罪，並加重其刑。再被告庚○○上開
    所犯連續加重強盜、連續搶奪及普通傷害三罪間；被告乙○○前開所犯連續加重
    強盜及連續搶奪二罪間，犯意各別，行為互殊，構成要件亦不同，均應分論併罰
    。爰審酌被告四人均正值青、壯之際，竟不思以正當途徑獲取財物，起意共同持
    刀強盜、搶奪他人財物，犯罪情節及手段危害社會治安甚鉅，嚴重影響被害人之
    財產及身心，惡性非輕，姑念被告丑○○、卯○○於本院審理中坦承犯行，被告
    庚○○、乙○○雖執詞辯解，然態度尚佳，參酌渠等犯罪件數之多寡懸殊，犯罪
    分工亦多由被告庚○○持刀下手，被告卯○○二次強盜犯行均僅分擔在旁接應之
    犯罪情節，及渠等之前科素行等一切情狀，分別量處如主文所示之刑，並就被告
    庚○○所犯連續加重強盜、連續搶奪及傷害三罪；被告乙○○所犯連續加重強盜
    、搶奪二罪，分別定其應執行刑如主文所示。另扣案之螺絲起子一把，為被告庚○○所有供附表編號廿九強盜犯罪所用之物，已據其於本院審理時供明在卷（本
    院卷第一百七十三頁），爰依刑法第三十八條第一項第二款之規定宣告沒收。
三、不另為無罪之諭知部分：
  (一)公訴人另認被告卯○○尚與庚○○共同涉犯如附表編號五所示之強盜犯行云云，
    質之被告卯○○堅決否認有何上開強盜犯行，辯稱：這次是我騎機車載庚○○時
    ，庚○○說要下車去超商買東西，我不知道他要進去強盜，我不知情亦未參與等
    語。
  (二)按犯罪事實應依證據認定之，無證據不得認定犯罪事實；不能證明被告犯罪或其
    行為不罰者，應諭知無罪之判決；刑事訴訟法第一百五十四條第二項、第三百零
    一條第一項分別定有明文。
  (三)公訴人認被告卯○○涉有此部分之犯行，無非以共犯庚○○於警訊中之供述及被
    害人丁○○警詢之指訴，資為其論據。
  (四)經查：依證人丁○○於本院審理中證稱：有二名歹徒騎機車來，其中一名（即庚○○）下車進店內買飲料並亮出西瓜刀強盜，另外一名在外面等候；我被強盜後
    有追出去，看到下手的庚○○跳上機車被另一名歹徒載走，但該接應者我沒有看
    清楚是誰等情，無法佐認被告卯○○確有參與本件強盜犯行。又同案被告庚○○
    固於警詢中供述：附表編號五係由卯○○提議，由卯○○持西瓜刀進入超商行搶
    云云，惟已與附表編號五之被害人丁○○於警詢、本院審理時以證人身份具結證
    稱：我確定進入店內持刀強盜的歹徒是庚○○等語（本院卷第一七五頁）明顯不
    符，是其上開警詢中片面不利於被告卯○○之供述，已屬有疑。再被告庚○○於
    偵訊及本院準備程序時均堅稱：編號五鳳山市巨蛋超商那件，卯○○事先不知情
    ，直到我進入超商搶完他才知道等語一致，於本院審理庭中以證人身份具結證稱
    ：我知道卯○○有一件不知情，那次我沒有告訴他要去搶，他以為我要進去買東
    西；西瓜刀本身有木頭製的刀鞘，我插在腰際，他應該不知情；因我犯案太多，
    且我們犯案模式均很雷同，我無法確定是不是編號五那件，只知道卯○○確實有
    一件不知情等情（本院卷第一七０至一七二頁、第二０三頁），參諸其上開偵訊
    及準備程序所供述情節，與被告卯○○所辯大致相符，足認被告庚○○所指卯○○不知情之案件，應係附表編號五之案件無訛，至庚○○於本院九十三年七月二
    十九日審理庭所述：當日我臨時起意，有告訴卯○○要進去搶，有分贓款予卯○○云云，應係其記憶不清、混淆他案情節所致，並無可採。是依前開證據，尚無
    法佐認被告卯○○有何知情並參與本件強盜犯行之主觀犯意或客觀行為分擔。綜
    上，查無積極證據證據足資證明被告卯○○此部分之犯行，本應就此部分為被告
    卯○○無罪之諭知，惟公訴意旨認此部分與前開起訴論罪科刑部分有連續犯之裁
    判上一罪關係，故不另為無罪之諭知。
據上論斷，應依刑事訴訟法第二百九十九條第一項前段，刑法第二十八條、第五十六
條、第三百三十條第一項、第三百二十五條第一項、第二百七十七條第一項、第五十
一條第五款、第三十八條第一項第二款，罰金罰鍰提高標準條例第一條前段，判決如
主文。
本案經檢察官丙○○到庭執行職務。
中      華      民      國      九十三      年    九    月     廿二     日
                                臺灣高雄地方法院刑事第十二庭
                                        審判長法  官      張世賢
                                              法  官      鍾素鳳
                                              法  官      林韋岑
右正本證明與原本無異。
如不服本判決，應於判決送達後十日內，向本院提出上訴狀。
                                              書記官      林慧君
中    華    民    國      九十三      年      九      月   二十二      日
【附錄本判決論罪科刑法條】
中華民國刑法第三百三十條第一項：
  犯強盜罪而有第三百二十一條第一項各款情形之一者，處七年以上有期徒刑。
中華民國刑法第三百二十五條第一項：
  意圖為自己或第三人不法之所有，而搶奪他人之動產者，處六月以上五年以下有期
  徒刑。
中華民國刑法第二百七十七條第一項：
  傷害人之身體或健康者，處三年以下有期徒刑、拘役或一千元以下罰金。
附表：
┌─┬─────┬─────┬────┬─────┬──────────┐
│編│ 犯罪時間 │ 犯罪地點 │被害人及│ 行為人   │ 犯罪手法           │
│號│（民國）  │          │損失財物│          │                    │
│  │          │          │（新臺幣│          │                    │
│  │          │          │）      │          │                    │
├─┼─────┼─────┼────┼─────┼──────────┤
│一│九十二年三│高雄縣鳳山│子○○  │庚○○    │庚○○進入被害人經營│
│  │月中旬某日│市○○街三│男用黃金│          │之銀樓內向被害人佯稱│
│  │十三時三十│之五號「金│項鍊一條│          │購買金飾再伺機搶奪黃│
│  │分        │億泉銀樓」│        │          │金項鍊得逞，嗣將金飾│
│  │          │          │        │          │變賣得款。          │
├─┼─────┼─────┼────┼─────┼──────────┤
│二│九十二年十│高雄縣鳳山│李潔玲  │庚○○    │庚○○進入被害人任職│
│  │一月廿四日│市○○路一│二萬九千│          │之超商佯裝購物，旋逼│
│  │廿一時三十│六四號「日│餘元    │          │近被害人身邊，以亮出│
│  │分        │日超商」  │        │          │預藏西瓜刀之威嚇脅迫│
│  │          │          │        │          │方式，至被害人不能抗│
│  │          │          │        │          │拒，而交付收銀機內之│
│  │          │          │        │          │財物予庚○○。      │
├─┼─────┼─────┼────┼─────┼──────────┤
│三│九十二年十│高雄縣鳳山│林宏昌  │庚○○    │庚○○、丑○○共乘機│
│  │二月二日凌│市○○路二│六千餘元│丑○○    │車，並各持一把西瓜刀│
│  │晨二時三十│一三號「界│        │          │進入被害人任職之上開│
│  │分        │揚超商」  │        │          │超商，均以西瓜刀抵住│
│  │          │          │        │          │被害人脖子之脅迫方式│
│  │          │          │        │          │，至使不能抗拒，而交│
│  │          │          │        │          │付收銀機內財物，陳偉│
│  │          │          │        │          │新等強盜得手後，旋騎│
│  │          │          │        │          │乘機車逃逸，得款朋分│
│  │          │          │        │          │花用。              │
├─┼─────┼─────┼────┼─────┼──────────┤
│四│九十二年十│高雄市新興│黃茂雄  │庚○○    │庚○○進入上開玩具店│
│  │二月廿四日│區○○○路│ＦＢＩ型│          │，佯稱選購模型槍及底│
│  │二十時    │四十六號「│式黑色模│          │火，嗣被害人拿出二支│
│  │          │允泰玩具店│型槍、貝│          │模型槍交予庚○○觀看│
│  │          │」        │瑞塔型式│          │後，庚○○趁被害人彎│
│  │          │          │Ｍ－８４│          │身取出底火之際，搶得│
│  │          │          │銀色模型│          │二支模型槍迅速逃逸。│
│  │          │          │槍各一支│          │                    │
├─┼─────┼─────┼────┼─────┼──────────┤
│五│九十二年十│高雄縣鳳山│丁○○  │庚○○    │庚○○告予不知情之廖│
│  │二月廿三日│市○○○路│四千五百│          │億勳欲下車購物，獨自│
│  │十七時四十│二０六號「│元      │          │一人進入上開超商，佯│
│  │五分      │臺灣巨蛋超│        │          │裝購買飲料及香菸，突│
│  │          │商」      │        │          │於結帳時，以近距離亮│
│  │          │          │        │          │出預藏外套內之西瓜刀│
│  │          │          │        │          │威嚇之脅迫方式，至使│
│  │          │          │        │          │被害人不能抗拒，而任│
│  │          │          │        │          │庚○○刮收銀機內之財│
│  │          │          │        │          │物強盜得手。        │
├─┼─────┼─────┼────┼─────┼──────────┤
│六│九十三年一│高雄縣鳳山│己○○  │庚○○    │庚○○進入被害人經營│
│  │月一日廿二│市○○路一│六百元、│          │之超商，詢價佯稱購物│
│  │時三十分  │三０號一樓│洋酒一瓶│          │，於結帳時以近距離亮│
│  │          │「臺灣連福│、科學麵│          │出預藏插在腰際之西瓜│
│  │          │超商」    │二包、飲│          │刀威嚇之脅迫方式，至│
│  │          │          │料一瓶（│          │使被害人不能抗拒，而│
│  │          │          │起訴書漏│          │交付收銀機內現金及上│
│  │          │          │載）    │          │開洋酒、泡麵、飲料予│
│  │          │          │        │          │庚○○。            │
├─┼─────┼─────┼────┼─────┼──────────┤
│七│九十三年一│高雄縣鳳山│張振峰  │庚○○    │庚○○與丑○○共乘一│
│  │月二日凌晨│市○○路一│六千餘元│丑○○    │部機車，進入被害人任│
│  │二時四十五│０二號「界│        │          │職之超商，確認店內無│
│  │分（起訴書│揚超商」  │        │          │其他客人後，庚○○與│
│  │誤植為同日│          │        │          │丑○○各持一把西瓜刀│
│  │時四十分）│          │        │          │，進入被害人站立之櫃│
│  │          │          │        │          │台內，揮刀威嚇表明欲│
│  │          │          │        │          │洗劫財物、不從即砍殺│
│  │          │          │        │          │之意，以此脅迫方式，│
│  │          │          │        │          │至使被害人不能抗拒而│
│  │          │          │        │          │交付收銀機內錢財。  │
├─┼─────┼─────┼────┼─────┼──────────┤
│八│九十三年一│高雄縣岡山│吳文明  │庚○○    │庚○○與卯○○共乘一│
│  │月四日凌晨│鎮○○路七│一千七百│卯○○    │部機車至上開超商，由│
│  │二時三十分│十號「界揚│餘元    │          │卯○○在外等候接應，│
│  │許        │超商」    │        │          │庚○○下車入內，旋亮│
│  │   │          │        │          │出預藏在左袖內之西瓜│
│  │          │          │        │          │刀威嚇被害人交出財物│
│  │          │          │        │          │，以此脅迫方式至使被│
│  │          │          │        │          │害人不能抗拒而交付收│
│  │          │          │        │          │銀機內現金，庚○○得│
│  │          │          │        │          │手後，即與卯○○騎乘│
│  │          │          │        │          │機車逃逸，所得二人朋│
│  │          │          │        │          │分花用。            │
├─┼─────┼─────┼────┼─────┼──────────┤
│九│九十三年一│高雄市前鎮│申○○  │庚○○    │庚○○與乙○○共乘一│
│  │月初某日清│區○○○路│二千五百│乙○○    │部機車至該檳榔攤，由│
│  │晨五時十五│三八一號「│元      │          │庚○○下車佯稱購買檳│
│  │分        │你福氣檳榔│        │          │榔，以近距離逼近被害│
│  │          │攤」      │        │ │人並亮出預藏袖內之西│
│  │          │          │        │          │瓜刀威嚇交付財物之脅│
│  │          │          │        │          │迫方式，至使被害人不│
│  │          │          │        │          │能抗拒而交付財物，陳│
│  │          │          │        │          │偉新得手後，旋與在旁│
│  │          │          │        │          │等候接應之乙○○迅速│
│  │          │          │        │          │騎乘機車逃逸，所得二│
│  │          │          │        │          │人朋分花用。        │
├─┼─────┼─────┼────┼─────┼──────────┤
│十│九十三年一│高雄縣鳳山│楊婷文  │庚○○    │庚○○與卯○○共乘一│
│  │月七日十六│市○○路一│六千元  │卯○○    │部機車，由庚○○進入│
│  │時十五分  │九七號二樓│        │          │上開店內佯裝選片，趁│
│  │          │「銀河系Ｋ│        │          │被害人單獨一人時，逼│
│  │          │ＴＶ」    │        │          │近被害人身邊並以預藏│
│  │       │          │        │          │之西瓜刀抵住被害人肚│
│  │          │          │        │          │子之脅迫方式，嚇令被│
│  │          │          │        │          │害人將櫃台密碼鎖打開│
│  │          │          │        │          │，至使被害人不能抗拒│
│  │          │          │        │          │而依令行事，庚○○取│
│  │          │          │        │          │得財物後，即與在外等│
│  │          │          │        │          │候接應之卯○○騎車逃│
│  │          │          │        │          │逸，所得二人朋分花用│
│  │          │          │        │          │。                  │
├─┼─────┼─────┼────┼─────┼──────────┤
│十│九十三年一│高雄市新興│魯文貞  │庚○○    │庚○○進入該通訊行，│
│一│月七日廿二│區○○○路│ＯＫＷＡ│          │向被害人佯稱購買行動│
│  │時許      │一一四號「│Ｐ２６３│          │電話，俟被害人拿出供│
│  │          │速配通訊行│行動電話│     │其選購，庚○○即搶奪│
│  │          │」        │一支    │          │該行動電話逃逸。    │
├─┼─────┼─────┼────┼─────┼──────────┤
│十│九十三年一│高雄縣鳳山│辰○○  │庚○○    │庚○○進入被害人任職│
│二│月十一日凌│市○○路二│一千二百│          │之超商內，持西瓜刀抵│
│  │晨一時許  │段五十巷三│元      │          │住被害人脖子，喝令其│
│  │          │十一號「欣│        │          │交出財物，被害人受此│
│  │          │欣超商」  │        │          │脅迫至不能抗拒後，陳│
│  │          │          │        │          │偉新遂強取收銀機內之│
│  │          │          │        │          │財物得逞，惟於庚○○│
│  │          │          │        │          │離開之際，被害人持店│
│  │          │          │        │          │內鐵棍一支朝庚○○背│
│  │          │          │        │          │部敲擊一下，庚○○受│
│  │          │          │        │          │擊後，即另行基於傷害│
│  │          │          │        │          │之犯意，持上開西瓜刀│
│  │          │          │        │          │朝被害人腹部揮砍一刀│
│  │          │          │        │          │，致被害人受有左腹壁│
│  │          │          │        │          │深部刀傷（長十五、寬│
│  │          │          │        │          │七、深五公分）之傷害│
│  │          │          │        │          │。                  │
├─┼─────┼─────┼────┼─────┼──────────┤
│十│九十三年一│高雄市新興│寅○○○│庚○○    │庚○○進入被害人經營│
│三│月十一日十│區○○○路│ＯＫＷＡ│          │通訊行內，佯稱欲購買│
│  │九時許    │一五二號「│Ｐ２６３│          │照相型行動電話，被害│
│  │          │亞東通訊行│型行動電│          │人拿出手機供其觀覽，│
│  │          │」        │話一支  │          │，庚○○趁被害人不備│
│  │          │          │        │          │之際出手搶奪，得手後│
│  │          │          │        │         │旋即逃逸。          │
├─┼─────┼─────┼────┼─────┼──────────┤
│十│九十三年一│同右址「亞│寅○○○│庚○○    │庚○○與乙○○共乘機│
│四│月十四日十│東通訊行」│ＯＫＷＡ│乙○○    │車，由乙○○下車進入│
│  │四時許    │          │Ｐ２６３│          │店內佯稱欲購買照相型│
│  │          │          │型行動電│          │行動電話，嗣被害人拿│
│  │          │          │話一支  │          │出供其觀覽，乙○○即│
│  │          │          │        │          │即趁其不備之際搶奪該│
│  │          │          │        │          │行動電話得手，並與在│
│  │          │          │        │          │外等候接應之庚○○共│
│  │          │          │        │          │同騎乘機車逃逸。    │
├─┼─────┼─────┼────┼─────┼──────────┤
│十│九十三年一│高雄市三民│壬○○  │庚○○    │庚○○與乙○○共同進│
│五│月十五日凌│區○○路五│一千四百│乙○○    │入上開超商，佯稱購買│
│  │晨二時（起│四八號「富│元、ＮＯ│          │香菸、飲料，於結帳之│
│  │訴書誤植為│而樂超商」│ＫＩＡ８│          │際，以預藏之西瓜刀指│
│  │十四時）五│          │２５０行│          │向被害人之脅迫方式，│
│  │十分      │          │動電話一│          │至使被害人不能抗拒而│
│  │          │          │支      │          │交付收銀機內現金及被│
│  │          │          │        │          │害人所有之行動電話一│
│  │          │          │        │          │支，得手後旋即逃逸，│
│  │          │          │        │          │所得朋分花用。      │
├─┼─────┼─────┼────┼─────┼──────────┤
│十│九十三年一│屏東縣內埔│潘昇岳  │庚○○    │庚○○、乙○○共同進│
│六│月十七日凌│鄉○○路二│二千元  │乙○○    │入被害人任職之超商內│
│  │晨一時十二│一六號「中│        │          │，分持西瓜刀各一把，│
│  │分        │日超商」  │        │          │以揮刀喝令交出財物之│
│  │          │          │ │          │脅迫方式，至使被害人│
│  │          │          │        │          │不能抗拒，交付櫃台內│
│  │          │          │        │          │之財物予庚○○二人，│
│  │          │          │        │          │所得二人朋分花用。  │
├─┼─────┼─────┼────┼─────┼──────────┤
│十│九十三年一│高雄市苓雅│黃瑞鈴  │庚○○    │庚○○進入被害人任職│
│七│月十八日十│區○○○路│三千八百│          │之麵包店內，佯稱購買│
│  │七時      │七十一號「│餘元    │          │麵包，於結帳時，在被│
│  │          │統南麵包店│        │          │害人面前亮出預藏於胸│
│  │          │」        │        │          │口之西瓜刀，威嚇其不│
│  │          │          │        │          │准叫喊並交出錢財，以│
│  │          │          │        │          │此脅迫方式至被害人不│
│  │          │          │        │          │能抗拒，而交付收銀機│
│  │          │          │        │          │內錢財，得手後逃逸。│
├─┼─────┼─────┼────┼─────┼──────────┤
│十│九十三年一│高雄市前鎮│未○○  │庚○○    │庚○○與乙○○共乘機│
│八│月十九日四│區鎮○路六│一千五百│乙○○    │車至上開超商，由陳偉│
│  │時三十分  │八號「九九│元      │          │新下車進入店內，旋拔│
│  │          │超商」    │        │          │出預藏之西瓜刀作揮砍│
│  │          │          │        │          │狀，威嚇被害人交出錢│
│  │          │          │        │          │財，被害人因此脅迫而│
│  │          │          │        │          │至不能抗拒，將收銀機│
│  │          │          │        │          │內財物交予庚○○，得│
│  │          │          │        │          │手後，庚○○與在外等│
│  │          │          │        │          │候接應之乙○○迅速騎│
│  │          │          │        │          │乘機車逃逸，所得二人│
│  │          │          │        │          │平分花用。          │
├─┼─────┼─────┼────┼─────┼──────────┤
│十│九十三年一│高雄市苓黃│黃瑞鈴  │庚○○    │庚○○進入被害人任職│
│九│月廿五日十│區林森二三│四千六百│          │之麵包店內，佯稱購買│
│  │五時      │七十一號餘│餘元    │          │麵包，於結帳時，在被│
│  │          │統南麵包店│        │          │害人面前亮出預藏於胸│
│  │          │」        │        │          │口之西瓜刀，威嚇其不│
│  │          │          │        │          │准叫喊並交出錢財，以│
│  │          │          │        │          │此脅迫方式至被害人不│
│  │          │          │        │          │能抗拒，而交付收銀機│
│  │          │          │        │          │內錢財，得手後逃逸。│
├─┼─────┼─────┼────┼─────┼──────────┤
│二│九十三年一│高雄縣鳳山│戊○○  │庚○○    │庚○○進入該超商內，│
│十│月廿五日十│市○○路「│一萬餘元│          │佯稱選購飲料，於結帳│
│  │三時五十三│翁財記超商│        │          │時，亮出預藏之西瓜刀│
│  │分        │」        │        │          │一把，喝令被害人將錢│
│  │          │          │        │          │財交出，以此脅迫方式│
│  │          │          │        │          │至被害人不能抗拒，任│
│  │          │          │        │          │由庚○○強取櫃台收銀│
│  │          │          │        │          │機內之錢財得手，陳偉│
│  │          │          │        │          │新搶得財物後旋即逃逸│
│  │          │          │        │          │。                  │
├─┼─────┼─────┼────┼─────┼──────────┤
│廿│九十三年一│高雄市前金│陳羿樺  │庚○○    │庚○○進入被害人任職│
│一│月廿六日十│區○○○路│一萬二千│          │之藥局內，佯稱購買注│
│  │四時四十五│二四八號「│八百元  │          │射筒，於結帳時，取出│
│  │分        │傑生藥局」│        │          │預藏之西瓜刀將之指向│
│  │          │          │        │          │被害人面前，威嚇其打│
│  │          │          │        │          │開收銀機，以此脅迫方│
│  │          │          │        │          │式至被害人不能抗拒，│
│  │          │          │        │          │依令交出收銀機內財物│
│  │          │          │        │          │，得手後逃逸。      │
├─┼─────┼─────┼────┼─────┼──────────┤
│廿│九十三年一│高雄市前鎮│洪莞婷  │庚○○    │庚○○進入上開藥局，│
│二│月廿九日十│區○○○路│七千元  │          │先向被害人佯稱購買注│
│  │九時三十分│三四二號「│        │          │射水一瓶，嗣於結帳時│
│  │          │宏佑藥局」│        │          │，庚○○持預藏之西瓜│
│  │          │          │        │          │刀指向被害人面前，喝│
│  │          │          │        │          │令其將收銀機打開，以│
│  │          │          │        │          │此脅迫方式至被害人不│
│  │          │          │        │          │能抗拒，依令打該收銀│
│  │          │          │        │          │機，庚○○遂強取收銀│
│  │          │          │        │          │機內財物得手後逃逸。│
├─┼─────┼─────┼────┼─────┼──────────┤
│廿│九十三年一│高雄縣鳳山│謝淑婷  │庚○○    │庚○○進入被害人任職│
│三│月三十一日│市○○街六│九千餘元│          │之超商，佯稱選購飲料│
│  │廿三時三十│三號「貝塔│        │          │，於結帳時持預藏西瓜│
│  │分        │超商」    │        │          │刀指向被害人面前，並│
│  │          │          │        │          │揮刀作勢砍殺，以此脅│
│  │          │          │        │          │迫方式至被害人不能抗│
│  │          │          │        │          │拒，而交付收銀機內財│
│  │          │          │        │          │物，得手後旋即逃逸。│
├─┼─────┼─────┼────┼─────┼──────────┤
│廿│九十三年二│高雄縣鳳山│巳○○  │庚○○    │庚○○進入被害人任職│
│四│月三日十二│市○○路二│四千元  │          │之藥局，佯稱購買針筒│
│  │時三十分許│一一號「泰│        │          │及解毒藥劑，旋亮出預│
│  │          │明藥局」  │        │          │藏之西瓜刀，並丟出一│
│  │          │          │        │          │只手提袋，嚇令被害人│
│  │          │          │        │          │將收銀機現金交出，以│
│  │          │          │        │          │此脅迫方式至被害人不│
│  │          │          │        │          │能抗拒，而依令交付錢│
│  │          │          │        │          │財予庚○○，得手後逃│
│  │          │          │        │          │逸。                │
├─┼─────┼─────┼────┼─────┼──────────┤
│廿│九十三年二│屏東市大武│嚴慈娟  │庚○○    │庚○○進入被害人任職│
│五│月五日十九│路二五九號│二千一百│          │之超商後，旋取出預藏│
│  │時三十分許│「界揚超商│餘元、女│          │之西瓜刀指向被害人胸│
│  │          │」        │用黃金項│          │前，喝令其交出錢財，│
│  │          │          │鍊、手鍊│          │以此脅迫方式至被害人│
│  │          │          │各一條  │          │不能抗拒，而交付收銀│
│  │          │          │        │          │機內現金及身上配戴之│
│  │          │          │        │          │金項鍊、金手鍊，陳偉│
│  │          │          │        │          │新得手後即逃逸。    │
├─┼─────┼─────┼────┼─────┼──────────┤
│廿│九十三年二│高雄市前鎮│許雅婷  │庚○○    │庚○○進入被害人任職│
│六│月七日十一│區○○路一│二千四百│          │之超商內，假稱購買香│
│  │時        │０三號「尚│元      │          │菸，持預藏之西瓜刀指│
│  │          │億超商」  │        │          │向被害人，威嚇其將錢│
│  │          │          │        │          │拿出，被害人受此脅迫│
│  │          │          │        │          │而不能抗拒，依令交付│
│  │          │          │        │          │收銀機內之財物，陳偉│
│  │          │          │        │          │新得手後逃逸。      │
├─┼─────┼─────┼────┼─────┼──────────┤
│廿│九十三年二│高雄縣鳳山│王雅萍  │庚○○    │庚○○進入被害人任職│
│七│月七日廿一│市○○路一│三千一百│          │之超商，假稱購買香菸│
│  │時三十分  │二０號「合│元      │          │，旋持預藏之西瓜刀作│
│  │          │佳超商」  │        │          │勢揮砍，喝令被害人交│
│  │          │          │        │          │出錢財，以此脅迫方式│
│  │          │          │        │          │至被害人不能抗拒，將│
│  │          │          │        │          │櫃台內現金交付予陳偉│
│  │          │          │        │          │新，得手後騎乘機車逃│
│  │          │          │        │          │逸。                │
├─┼─────┼─────┼────┼─────┼──────────┤
│廿│九十三年二│高雄縣鳳山│午○○  │庚○○    │庚○○進入被害人任職│
│八│月八日十九│市○○路一│一千五百│          │之超商，佯稱購買飲料│
│  │時四十五分│號（不知名│元      │          │，於結帳時自外套袖口│
│  │          │超商）    │        │          │內取出預藏之西瓜刀一│
│  │          │          │        │          │把，在被害人面前作勢│
│  │          │          │        │          │晃動、揮砍，威嚇其交│
│  │          │          │        │          │出財物，被害人受此脅│
│  │          │          │        │          │迫，至使不能抗拒，而│
│  │          │          │        │          │依令交付收銀機內之財│
│  │          │          │        │          │物，庚○○得手後騎乘│
│  │          │          │        │          │機車逃逸。          │
├─┼─────┼─────┼────┼─────┼──────────┤
│廿│九十三年二│高雄市小港│甲○○  │庚○○    │庚○○與丑○○共乘機│
│九│月九日十七│區○○路二│二百元、│丑○○    │車至上開超商，由陳偉│
│  │時四十五分│０八號「萊│洋酒一瓶│          │新下車進入超商內佯稱│
│  │          │而旺超商」│、峰牌香│          │購物，於結帳時亮出預│
│  │          │          │菸二包、│          │藏於外套內之螺絲起子│
│  │          │          │英業達牌│          │一把，威嚇被害人不准│
│  │          │          │行動電話│          │喊叫、交出錢財，以此│
│  │          │          │一支    │          │脅迫方式至使被害人不│
│  │          │          │        │          │能抗拒，交付上開財物│
│  │          │          │        │          │予庚○○，得手後，即│
│  │          │          │        │          │與在外等候接應之葉志│
│  │          │          │        │          │強共同騎乘機車逃逸，│
│  │          │          │        │          │所得財物變賣或平分花│
│  │          │          │        │          │用。                │
└─┴─────┴─────┴────┴─────┴──────────┘
